

walk        use          be.big
1s       a-guata      ai-poru      che-tuicha
2s       re-guata      rei-poru      nde-tuicha
3s       o-guata      oi-poru       i-tuicha
1pi      ja-guata      jai-poru      Ã±ande-tuicha
1px      ro-guata      roi-poru      ore-tuicha
2p       pe-guata      pei-poru      pende-tuicha
3p       o-guata      oi-poru      i-tuicha

* * *

<small>This (part of) documentation was generated from [src/fst/morphology/affixes/verbs.lexc](https://github.com/giellalt/lang-grn/blob/main/src/fst/morphology/affixes/verbs.lexc)</small>

---

